【裁判字號】    98,訴,831
【裁判日期】    980527
【裁判案由】    違反毒品危害防制條例
【裁判全文】
臺灣彰化地方法院刑事判決  98年度訴字第831號
公  訴  人  臺灣彰化地方法院檢察署檢察官
被      告  甲○○
                    (現另案於臺灣彰化監獄執行中)
上列被告因毒品危害防制條例案件，經檢察官提起公訴（98年度
毒偵字第577、694號），本院行簡式審判程式判決如下：
    主  文
甲○○施用第一級毒品，累犯，處有期徒刑拾月。又施用第一級
毒品，累犯，處有期徒刑拾月。應執行有期徒刑壹年陸月。扣案
之第一級毒品海洛因壹包（驗餘淨重零點肆零柒陸公克）沒收銷
毀；扣案之注射針筒壹支沒收。
    事實及理由
一、犯罪事實：
  (一)甲○○前於民國93年間，因施用毒品案件，經送執行觀察、
    勒戒後，認有繼續施用毒品之傾向，復送強制戒治，嗣於94
    年3月23日執行完畢釋放，並由臺灣彰化地方法院檢察署檢
    察官以94年度戒毒偵字第130號為不起訴處分確定。另其曾
    因違反肅清煙毒條例等案件，經臺灣高等法院臺中分院以81
    年度上訴字第879號分別判處有期徒刑3年6月、3月、3年3月
    、6月，應執行有期徒刑4年6月確定（第1案）；次因違反肅
    清煙毒條例案件，經本院以81年度訴字第1013號判處有期徒
    刑4年2月確定（第2案）；復因違反麻醉藥品管制條例案件
    ，經本院以82年度訴字第120號判處有期徒刑8月確定（第3
    案）；上開第2、3案後經本院裁定應執行有期徒刑4年8月確
    定；又因違反肅清煙毒條例等案件，經臺灣臺北地方法院以
    86年度訴字第2005號案判處應執行有期徒刑4年6月，嗣上訴
    臺灣高等法院並經該院以87年度上訴字第120號案駁回上訴
    確定（第4案）；而其經入監接續執行後，上開案件均經臺
    灣高等法院裁定減刑2分之1，甫於96年7月16日執行完畢。
  (二)甲○○猶未戒除毒癮，復基於施用第一級毒品海洛因之犯意
    ，於下列時地，各施用第一級毒品海洛因之犯行：
  1.於98年1月16日晚間8時許，在位於彰化縣埔心鄉○○村○○
    路142號其住處廁所內，將第一級毒品海洛因放入針筒內並
    摻水混合後，再以針筒注射手臂之方式，施用第一級毒品海
    洛因乙次。嗣於98年1月19日上午6時50分許，警方另案於上
    址處所執行查緝，並經其同意採集尿液送驗結果呈嗎啡陽性
    反應。
  2.於98年2月27日 (誤載為2月17日)中午12時許，在上址處房
    間內，以同上開方式，施用第一級毒品海洛因乙次。其後於
    98年2月27日下午4時許，在彰化縣埔心鄉○○村○○路○段
    409號前，為警盤檢時，當場查獲第一級毒品海洛因1包（驗
    餘淨重0.4076公克）及注射針筒1支等物，始悉上情。
二、認定事實之證據及理由：
  (一)被告於警詢、偵訊及本院審理時之自白。
  (二)彰化縣警察局溪湖分局委託檢驗尿液代號與真實姓名對照認
    證單，證明被告接受採尿送驗之事實。
  (三)詮昕科技股份有限公司於98年2月6日及98年3月11日出具之
    濫用藥物尿液檢驗報告書1份，證明被告驗尿呈現「嗎啡」
    、「可待因」之陽性反應。
  (四)98年2月27日扣案物品，其中白色粉末（非結晶狀）1包，經
    行政院衛生署草屯療養院草療鑑字第0980300152號鑑定書鑑
    定結果，確定為海洛因成分（驗餘淨重為0.4076公克）。
  (五)現場照片及彰化縣警察局溪湖分局扣押筆錄、扣押物品目錄
    表、扣押物品清單、扣案注射針筒1支，證明被告自白為施
    用第一級毒品所用之工具。
  (六)被告自白核與事實相符，足堪採信。本件事證明確，被告施
    用第一級毒品犯行，已可認定。
三、論罪科刑：
  (一)核被告所為，均係犯毒品危害防制條例第10條第1項之施用
    第一級毒品罪。被告持有毒品之行為，為施用毒品之高度行
    為吸收，不另論罪。被告所犯上開2罪，犯意有別，行為互
    殊，應予分論併罰。
  (二)被告有犯罪事實欄內之徒刑執行經過，此有臺灣高等法院被
    告全國前案紀錄表可稽，其受此有期徒刑執行完畢後，五年
    以內故意再犯有期徒刑以上之罪，均應依累犯規定，加重其
    刑。
  (三)量刑審酌：
    爰審酌被告曾因施用毒品經送觀察、勒戒後，仍未能戒斷，
    再犯本案之罪，顯然未能善體國家設置觀察、勒戒機構，協
    助毒品施用者戒除毒癮之良法美意，及其犯罪之動機、目的
    、品行、生活狀況、智識程度、所生危害，暨犯罪後坦承犯
    行，態度尚屬良好等一切情狀，量處如主文所示之刑，以示
    懲儆。
  (四)扣案被告所有之海洛因1包（驗餘淨重0.4076公克），核屬
    毒品危害防制條例第2條第2項第1款之第一級毒品，應依同
    條例第18條第1項前段之規定，沒收銷燬之；又扣案之注射
    針筒1支，為被告所有且供其施用海洛因所用之物，業據被
    告供承在卷，應依刑法第38條第1項第2款規定沒收。
四、適用法律：
  (一)刑事訴訟法第273條之1第1項、第299條第1項前段、第310條
    之2、第454條第1項。
  (二)毒品危害防制條例第10條第1項、第18條第1項前段，刑法第
    11條前段、第38條第1項第2款、第47條第1項、第51條第5項。
五、如不服本判決，得於判決書送達之翌日起10日內，以書狀敘
    述理由，向本院提起上訴。
本案經檢察官鄭少到庭執行職務。
中    華    民    國    98    年    5    月    27    日
                  刑事第六庭         法  官  張德寬
以上正本證明與原本無異。
如不服本判決應於收受判決後10日內向本院提出上訴書狀，並
應敘述具體理由。其未敘述上訴理由者，應於上訴期間屆滿後
20日內向本院補提理由書(均須按他造當事人之人數附繕本)
「切勿逕送上級法院」。
中    華    民    國    98    年    5    月    27    日
                                 書記官  黃得翔
附錄本案論罪科刑法條全文：
毒品危害防制條例第10條
施用第一級毒品者，處 6 月以上 5 年以下有期徒刑。
施用第二級毒品者，處 3 年以下有期徒刑。


司法院資訊處製作；財團法人民間司法改革基金會備份。
